# 请教陈版，关于汇算清缴结果的利用

提问人：夕阳无语 时间：2012-03-28 19:14:43
目前在对一家成立于 2010 年 11 月的公司进行 2011 年度财务报表审计，公司 2010 年度未经审计并自行完成所得税汇算清缴。本次审计中发现，公司 2010 年的成本存在多结转问题（由于公司从未审计，必然需要关注比较数据），如果按照 2010 年审定利润总额计算所得税，会与 2010 年度的汇算清缴结果有较大差异。在这种情况下，是否需要对 2010 年度的所得税进行调整，还是以汇算清缴结果为准。如果进行调整，公司是否可以在 2011 年度汇算清缴时将该部分税金缴纳，或者造成该金额一直无法缴纳？谢谢。

回答人：chenyiwei
因为以前年度帐务处理错误导致的所得税申报差错，也属于前期差错，应当在对前期比较数据进行调整的同时一并调整。对于这部分调整出来的应纳税款的缴纳问题，比较好的做法是与专管员协商，修改前期的汇算清缴申报数据，重新申报，确保不改变收入和扣除项目的归属期（但可能涉及滞纳金、罚款等问题），尤其当不同年份的税务待遇和盈亏状况不同时；如果重新申报不可行，且本期和以前年度的税务待遇（适用税率、盈亏状况等）相同的，也可并入本期申报。
请有这方面实务操作经验的网友谈谈，谢谢！